臺灣高等法院高雄分院刑事判決　　　　100年度上易字第846號
上　訴　人
即　被　告　范俊偉
上列上訴人因詐欺案件，不服臺灣高雄地方法院99年度易字第25
00號中華民國100 年7 月14日第一審判決（起訴案號：臺灣高雄
地方法院檢察署99年度偵字第24357 號），提起上訴，本院依簡
式審判程序審理，判決如下：
     主  文
上訴駁回。
     事  實
一、范俊偉因需款孔急，明知其並無任何投資之計畫且無償還債
    務之能力，竟基於意圖為自己不法所有之犯意，於民國97年
    4 月間，向其女友王慧菁（現已分手）佯稱：需要資金投資
    金屬工廠及工程公司以從事買賣銅條賺取差價之生意，投資
    後3 個月內即可回本，獲利並可達3分之2云云，使王慧菁因
    此陷於錯誤，而於如附表編號1至2所示之時間，接續匯款新
    臺幣（下同）共100 萬元至范俊偉所申設之中華郵政股份有
    限公司（下稱中華郵政）仁武臺塑郵局帳號0000000-000000
    0 號帳戶內范俊偉復承前犯意，接續於97年6 月14日向王慧
    菁謊稱：上開投資需再追加50萬元資金，致使王慧菁於如附
    表編號3 至6 所示之時間，再接續匯款共50萬元至范俊偉之
    前開中華郵政仁武臺塑郵局帳戶。嗣范俊偉取得王慧菁所匯
    入之前開款項後，並未實際從事投資，反供自己花費使用，
    王慧菁則因遲未見范俊偉辦理投資事宜，遂要求范俊偉返還
    上開款項，惟范俊偉均藉故拖延，至此始知受騙。
二、案經王慧菁訴由臺灣高雄地方法院檢察署檢察官偵查起訴。
     理  由
一、本件被告范俊偉所犯係死刑、無期徒刑、最輕本刑為3 年以
    上有期徒刑以外之罪，其於準備程序就被訴事實為有罪之陳
    述，經本院告知簡式審判程序之旨，並聽取其與檢察官之意
    見後，認無不得或不宜改依簡式審判程序進行之情事，依刑
    事訴訟法第273 條之1 第1 項規定，裁定進行簡式審判程序
    ，合先敘明。
二、上開犯罪事實，業據被告於原審及本院審理中坦承不諱，核
    與證人即告訴人王慧菁於偵查中、原審審理中所證述之情節
    大致相符，復有原審98年度司促字第1941號支付命令暨確定
    證明書、98年7 月13日雄院高98司執恭字第66173 號債權憑
    證、告訴人臺灣中小企業銀行帳號00000000000 號帳戶存款
    交易明細單、匯款申請書、台北富邦銀行延平分行帳號0000
    00000000號帳戶對帳單、匯款委託書、存摺影本、中華郵政
    永康郵局帳號00000000000000號帳戶存摺影本、被告上開中
    華郵政仁武臺塑郵局帳戶之客戶歷史交易清單、MSN 訊息記
    錄、手機簡訊翻拍畫面等件在卷可稽（見偵卷第3 至4 、26
    、29至30、33至39、59至64頁、原審二卷第29至30頁），足
    認被告上開自白核與事實相符，應堪採信。本件事證明確，
    被告犯行堪以認定，應依法論科。
三、核被告所為，係犯刑法第339 條第1 項詐欺取財罪。被告先
    後2 次假藉投資名義向王慧菁詐取如附表所示款項之行為，
    依一般社會健全觀念，其行為獨立性尚屬薄弱，且僅侵害同
    一法益，應認均係基於同一意圖為自己不法所有犯意下之數
    個舉動，為接續犯而僅論以一罪。原審因適用刑法第339 條
    第1 項，刑法施行法第1 項之1 規定，審酌被告正值青壯，
    竟不思憑己之力，循正當途徑賺取財物，反為貪圖不法利益
    ，利用告訴人基於男女朋友關係對其之信任，接續騙取告訴
    人之款項，被告所為，已無足取，又被告犯後經告訴人追討
    債務之際，非但毫無償還之意，反更以「有本事針對我來不
    要在那耍小人那一套真的是機車的人」、「不要再搞有的沒
    的真的很沒道德，還虧是一個公務人員真的沒道德」、「真
    的是一貝戈戈的女生，這也是為什麼不選你的原因」、「有
    錢早就還你了誰想跟可怕女人有連絡」、「不是你心甘情願
    的話會有人這麼笨嗎」等不堪言語重傷告訴人，此有手機簡
    訊翻拍畫面在卷足憑（見原審二卷第30至34頁），且告訴人
    遭詐騙之金額高達150 萬元，然被告迄今未賠償告訴人分文
    ，復有原審公務電話紀錄1 紙在卷可稽（見原審二卷第75頁
    ），足認被告違犯本案對告訴人所生之損害實屬重大，本不
    宜予以輕縱，惟念其犯後於原審審理中尚知坦承犯行，暨被
    告違犯本案之動機、手段、智識程度等一切情狀，量處有期
    徒刑1 年4 月，其認事用法，核無不合，量刑亦屬允當。被
    告上訴意旨，指摘原判決量刑過重，沒有理由，應予駁回。
據上論斷，應依刑事訴訟法第368 條、第364 條、第273 條之1
第1項，判決如主文。
本案經檢察官蔡國禎到庭執行職務。
中    華    民    國   100    年    10    月    13    日
                  刑事第二庭    審判長法  官  林正雄
                                      法  官  黃壽燕
                                      法  官  邱明弘
以上正本證明與原本無異。
本件不得上訴。
中    華    民    國   100    年    10    月    13    日
                                      書記官  林淑敏
附錄本判決論罪科刑法條：
刑法第339條第1項
意圖為自己或第三人不法之所有，以詐術使人將本人或第三人之
物交付者，處 5 年以下有期徒刑、拘役或科或併科 1 千元以下
罰金。
附表
┌──┬──────┬──────────┬─────────┐
│編號│匯款時間    │告訴人匯款帳戶帳號  │匯款金額（新臺幣）│
├──┼──────┼──────────┼─────────┤
│ 1  │97年5月19日 │臺灣中小企銀        │50萬元            │
│    │            │00000000000號帳戶   │                  │
├──┼──────┼──────────┼─────────┤
│ 2  │97年5月22日 │臺灣中小企銀        │50萬元            │
│    │            │00000000000號帳戶   │                  │
├──┼──────┼──────────┼─────────┤
│ 3  │97年6月23日 │臺灣中小企銀        │3萬元             │
│    │            │00000000000號帳戶   │                  │
├──┼──────┼──────────┼─────────┤
│ 4  │97年6月23日 │台北富邦銀行        │3萬元             │
│    │            │000000000000號帳戶  │                  │
├──┼──────┼──────────┼─────────┤
│ 5  │97年6月23日 │台北富邦銀行        │41萬元            │
│    │            │000000000000號帳戶  │                  │
├──┼──────┼──────────┼─────────┤
│ 6  │97年6月23日 │中華郵政永康郵局    │3萬元             │
│    │            │00000000000000號帳戶│                  │
├──┴──────┼──────────┼─────────┤
│    總    計      │                    │150萬元           │
└─────────┴──────────┴─────────┘